# 请教陈版：总额法还是净额法

提问人：跨度防护 时间：2018-05-02 15:25:44
案例：A公司为淘宝电商。阿里妈妈为营销平台，平台上存在个人淘客为A进行推广（如发链接到各个群），主要消费者是通过淘客发布的链接进行购买，平台则扣单笔销售额的30%作为佣金（假设售价 100 ，佣金 30 ），佣金 30 由平台支付给各淘客，扣除佣金后的70 元打入企业支付宝账户。 基于该案例，请教陈版： 1 、A是按照全额售价 100 还是按照 70 确认收入？个人认为应该全额 100 确认收入， 30 作为销售费用。因为A的收入确认金额是对应最终消费者的，对于消费者来说，购买价为 100 。 2 、如果A拟IPO，A应向阿里妈妈索取吗，但是对方不愿意开票，对 IPO 会造成什么样的影响？或者向淘客个人索取，但是淘客成千上万，不太现实。事项该如何解决呢？

回答人：chenyiwei
1 、赞同按总额法核算； 2 、发/票问题建议咨询税务专业人士意见并与主管税务机关沟通确认，同时需关注税法对佣金税前扣除的比例限制问题。

提问人：跨度防护 时间：2018-05-03 06:23:38
请教陈版，这种情况下在编制现金流的时候，是采用如下哪种方式：（ 1 ）仅销售收现 70 ；（ 2 ）销售收现 100 ，支付其他与经营活动有关现金30.

回答人：chenyiwei
建议后者。